Inventaris van het archief van de Arrondissementsrechtbank te 's-Gravenhage: Militaire Kamer, (1939) 1940-1942 (1943) [GEANONIMISEERDE VERSIE]
Nationaal Archief, Den Haag
Militaire Kamer van de Rechtbank 's-Gravenhage
Rechtbank 's-Gravenhage / Militaire Kamer
archiefvorming: 1940-1942
oudste stuk - jongste stuk: 1939-1943
J20006
60 inventarisnummer(s); 5,00 meter
Normale geschreven en gedrukte teksten.
Nationaal Archief
Het archief bevat een reeks persoonsdossiers betreffende de strafzaken aanhangig bij het Hoog Militair Gerechtshof en betreffende militaire strafzaken, aanhangig bij de Arrondissements rechtbank te 's-Gravenhage, Militaire Kamer voor de periode 1940-1942. Tevens zijn er lijsten en agenda's van zittingen en enige (algemene) correspondentie van de krijgsraad te 's-Gravenhage.
Archiefvorming
Geschiedenis van het archiefbeheer
De verwerving van het archief
Het archief is krachtens bepalingen van de Archiefwet overgebracht.
Aanwijzingen voor de gebruiker
Openbaarheidsbeperkingen
Volledig beperkt openbaar (B). Beperking tot 1-1-2021. Wetenschappelijk onderzoek: na toestemming van de directeur Nationaal Archief.
Materiële beperkingen
Het archief kent geen beperkingen voor het raadplegen van stukken als gevolg van slechte materiële staat.
Aanvraaginstructie
Openbare archiefstukken kunnen online worden aangevraagd en gereserveerd. U kunt dit ook via de terminals in de studiezaal van het Nationaal Archief doen. Om te kunnen reserveren dient u de volgende stappen te volgen:
Creëer een account of log in.
Selecteer in de archiefinventaris een archiefstuk.
Klik op ‘Reserveer’ en kies een tijdstip van inzage.
Verwant materiaal
Beschikbaarheid van kopieën
Inventarisnummers van dit archief zijn niet in kopievorm beschikbaar
Beschrijving van de series en archiefbestanddelen
- Dossiers betreffende de strafzaken aanhangig bij het Hoog Militair Gerechtshof., A.
  - Strafdossiers, 1939-1940; 1-9; 9 pakken
    - Dossiers 170, 107, 110, 147-155, oktober 1939, mei 1940, 1
      Openbaarheid beperkt tot 01-01-2021
    - Dossiers 156-160, 164-167, april-oktober 1940, 2
    - Dossiers 168, 170-172, 175-176, mei 1940, 3
    - Dossiers 181-182, 186, 190, 195, 198-199, 204-206, 1940, 4
    - Dossiers 207-216, april-mei 1940, 5
    - Dossiers 218-227, mei 1940, 6
    - Dossiers 228-229,253-256, 259, 272, april-mei 1940, 7
    - Dossiers 247-250, 253-256, 259, 272, mei-september 1940, 8
    - Dossiers 279-285, 287, 295-296, 301, 303-304, 1940, 9
- Dossiers betreffende militaire strafzaken, aanhangig bij de Arrondissements rechtbank te 's-Gravenhage, Militaire Kamer., B.
  - Strafdossiers, 1941-1942; 10-53; 44 pakken
    - Dossiers 1-8, maart-mei 1941, 10
    - Dossiers 9-15, mei 1941, 11
    - Dossiers 16-24, mei-juli 1941, 12
    - Dossiers 25-30, mei-juni 1941, 13
    - Dossiers 31-36, mei-juni 1941, 14
    - Dossiers 39-45, mei-november 1941, 15
    - Dossiers 46-49, mei-juli 1941, 16
    - Dossiers 50-53, mei-augustus 1941, 17
    - Dossiers 58-65, juni 1941, 18
    - Dossiers 66-75, juni 1941, april-juni 1942, 19
    - Dossiers 76-87, juni-juli 1941, 20
    - Dossiers 88-100, juli 1941, 21
    - Dossiers 101-108, juli, september 1941, 22
    - Dossiers 109-115, juli, september 1941, 23
    - Dossiers 116-125, juli, oktober 1941, 24
    - Dossiers 126-135, juli-augustus 1941, 25
    - Dossiers 136-146, augustus-september 1941, mei 1942, 26
    - Dossiers 147-155, september 1941, mei 1942, 27
    - Dossiers 156-158, september-december 1941, 28
    - Dossiers 159-173, september-november 1941, 29
    - Dossiers 174-180, oktober, december 1941, 30
    - Dossiers 181-190, oktober 1941, 31
    - Dossiers 191-199, september-december 1941, 32
    - Dossiers 200-210, oktober-december 1941, 33
    - Dossiers 211-217, oktober 1941, 34
    - Dossiers 218-225, november 1941, 35
    - Dossiers 226-235, november 1941, 36
    - Dossiers 236-244, november-december 1941, maart 1942, 37
    - Dossiers 245-251, december 1941, 38
    - Dossiers 252-261, december 1941, 39
    - Dossiers 262-270, december 1941-januari 1942, 40
    - Dossiers 271-279, januari, september 1942, 41
    - Dossiers 280-289, januari-maart 1942, 42
    - Dossiers 290-295, februari 1942, 43
    - Dossiers 296-304, februari-mei 1942, 44
    - Dossiers 305-312, maart-september 1942, 45
    - Dossiers 313-322, maart-juni 1942, 46
    - Dossiers 323-328, 1942, 47
    - Dossiers 329-335, april 1942, 48
    - Dossiers 336-344, mei-september 1941, 49
    - Dossiers 345-355, juni-december 1941, 50
    - Dossiers 356-364, augustus-september 1942, 51
    - Dossiers 365-370, oktober-december 1942, 52
    - Dossiers 371-380, 398, 1942, 53
- Diverse bescheiden van griffie van de arrondissementsrechtbank te 's-Gravenhage, Militaire Kamer., C.
  - Lijsten van zittingen van de Militaire Kamer, opgemaakt door het Parket., Klapper op de rolnummers van de Krijgsraad te 's-Hertogenbosch, maart - 7 mei 1940, Krijgsraad te 's-Gravenhage, 17 juli - 17 sept. 1940 en Militaire Kamer, 29 april 1941 - 23 dec. 1942.; 1941-1942; maart 1940 - 23 dec. 1942; 54
  - Verordeningenblad voor het bezette Nederlandse gebied, stuk II, houdende Verordening no. 56 van de secretaris-generaal van het Departement van Justitie betreffende de opheffing van de militaire gerechten en de overbrenging van aanhangige strafzaken naar de gewone strafrechter., Dossier van de Officier-Commissaris te 's-Gravenhage inzake mr. L.H. S.; Algemene, meest vertrouwelijke correspondentie van de Krijgsraad voor de Landmacht te 's-Gravenhage en van de Arrondissementsrechtbank, Militaire Kamer.; 20 maart 1941.; 1940-1941; maart 1940 - december 1942; 55
  - Indexkaarten van zaken, aanhangig bij het Hoog Militair Gerechtshof en bij de Officier-Commissaris te 's-Gravenhage, met verwijzing naar de Militaire Kamer., Agenda's van zittingen.; Lijsten van leden van de Militair Kamer.; Lijsten van zaken, aanhangig bij het Hoog Militair Gerechtshof, de krijgsraden en de officieren-commissarissen, die zijn verwezen naar de arrondissementsrechtbank te 's-Gravenhage.; Lijsten van zittingen, die door de militaire leden van de krijgsraad te 's-Gravenhage en van Militaire Kamer zijn waargenomen.; 1941; 29 april 1941 - 19 maart 1942; 1940-1942; 56
  - Algemene correspondentie van de krijgsraad te 's-Gravenhage en van de Militaire Kamer., 1941 - 1943 jan. 14; 57
  - Algemene correspondentie van de krijgsraad te 's-Gravenhage., 1940; 58
  - Rol van de Militaire Kamer., 29 april - 23 december 1942; 59
  - Rolboek, 1940 maart 21 - 1942 december 12; 60
    Openbaarheid beperkt tot 01-01-2023